【裁判字號】    92,易,1412
【裁判日期】    920630
【裁判案由】    賭博
【裁判全文】
臺灣高雄地方法院刑事判決                        九十二年度易字第一四一二號
    公  訴  人  臺灣高雄地方法院檢察署檢察官
    被      告  乙○○
    被      告  甲○○
    被      告  丙○○
右列被告因賭博案件，經檢察官提起公訴（九十二年度偵字第八五六０號），本院判
決如左：
    主  文
乙○○、甲○○、丙○○共同連續意圖營利，聚眾賭博，均累犯，甲○○、丙○○各
處有期徒刑肆月，乙○○處有期徒刑陸月，如易科罰金，均以佰元折算壹日。
扣案之電子計算機玖台、傳真機壹拾壹台、影印機壹台、倍數表壹卷、簽單壹箱、匯
款單據壹拾張，均沒收。
    事  實
一、乙○○、甲○○及丙○○均於民國九十年間因賭博案件，經臺灣屏東地方法院以
    九十年屏簡字第二三五號判處乙○○有期徒刑四月、甲○○及丙○○均有期徒刑
    二月確定，並均於九十年九月二十八日易科罰金執行完畢。竟均不知悔改，共同
    基於意圖營利之概括犯意，由乙○○自九十二年一月初之某日起，提供其妻李面
    娘家位在高雄縣大樹鄉○○村○○路一０二號之住處為公眾得出入之場所，並以
    電話號碼（○七）0000000號及其他不詳號碼之電話，供不特定賭客來電
    簽選號碼，經營六合彩賭局擔任組頭，並以每期均新台幣（下同）一千五百元之
    代價，自同年一月初之某日起僱用甲○○，自同年四月初之某日起僱用丙○○，
    負責接受簽注傳真、整理簽單等工作而為行為分擔，彙集賭客簽單後再轉予乙○○，聚集不特定之多數人，以附表所列之方式，猜號核對香港政府發行每星期二
    、四開獎之六合彩中獎號碼或重新編組之號碼賭博財物，中獎者可依其簽賭種類
    贏取倍數不等之彩金，如未簽中，則賭資悉歸乙○○所有，並由每支簽牌中抽取
    佣金以此方式圖利。嗣於九十二年四月十七日晚間十八時三十分許，經警於其位
    於上址之住處搜索查獲，並扣得乙○○所有供簽賭六合彩所用之電子計算機九台
    、傳真機十一台、影印機一台、匯款單據十三張、簽單一箱、倍數表一卷，及甲○○所有之聯絡簿一冊。
二、案經高雄縣警察局旗山分局報告臺灣高雄地方法院檢察署檢察官偵查起訴。
    理  由
一、訊據被告乙○○、甲○○、丙○○等人，對於自九十二年一月初起，由乙○○擔
    任六合彩組頭，雇用被告甲○○、丙○○二人以接受簽注傳真、整理簽單之方式
    為行為分擔，提供高雄縣大樹鄉○○村○○路一０二號之居所，聚集不特定多數
    人，以附表所列之方式，猜號核對香港政府發行每星期二、四開獎之六合彩中獎
    號碼或重新編組之號碼賭博財物並營利等事實坦承不諱，且經證人李面於警訊中
    證述甚詳，並有被告乙○○所有供六合彩簽賭所用之電子計算機九台、傳真機十
    一台、影印機一台、匯款單據十三張、簽單一箱、倍數表一卷扣案可稽，復有扣
    押筆錄、扣押物品目錄表、現場圖各一件，及照片三幀在卷可參，足認被告之自
    白與事實相符，洵堪採信。本件事證明確，被告等之犯行，應堪認定。
二、查高雄縣大樹鄉○○村○○路一０二號雖係被告乙○○之妻李面娘家之住宅，惟
    既供不特定之多數人出入簽賭，自屬公眾得出入之場所。核被告等人意圖營利提
    供場所聚眾賭博，均係犯刑法第二百六十八條之意圖營利供給賭博場所及意圖營
    利聚眾賭博罪；又被告等共同以附表所列方式，兼與其他簽賭者同在公眾得出之
    場所賭博財物，核其所為，係犯刑法第二百六十六條第一項前段之賭博罪。被告
    等人就上開犯行間，均有犯意聯絡及行為分擔，皆為共同正犯。又被告等先後多
    次經營各期六合彩賭博之供給賭場、聚眾賭博及普通賭博犯行，均係反覆實施而
    犯同一之罪名，顯係各基於概括犯意反覆為之，均應論以連續犯，依刑法第五十
    六條之規定，分別以一罪論。又被告等所犯上開意圖營利供給賭博場所、意圖營
    利聚眾賭博及普通賭博三罪間，係基於一個賭博犯意之決定，達成其同一犯罪之
    各個舉動，應屬法律概念之一行為，其一行為觸犯上開三罪名，為想像競合犯，
    應依刑法第五十五條規定從一重之意圖營利聚眾賭博罪處斷。再被告等均於九十
    年間因賭博案件，經臺灣屏東地方法院以九十年屏簡字第二三五號判處被告乙○○有期徒刑四月、甲○○及丙○○均有期徒刑二月確定，並均於九十年九月二十
    八日易科罰金執行完畢，有臺灣高等法院被告全國前案紀錄表一紙在卷可稽，在
    該罪之執行完畢五年內，再犯本件違反電子遊戲場業管理條例之犯行，為累犯，
    應依刑法第四十七條規定，予以加重其刑。爰審酌被告等經營俗稱之「六合彩」
    賭博，危害社會善良風俗及經濟秩序，且甫因經營六合彩經臺灣屏東地方法院判
    處有期徒刑，又再犯本件同一罪名，顯見並無悔改之意，惟念其別無其他犯罪之
    前科紀錄，有前述前案紀錄表一件可參，犯後復坦承犯行，深具悔意，且經營六
    合彩賭博之期間非長等一切情狀，量處如主文所示之刑，並均諭知如易科罰金之
    折算標準。扣案之電子計算機九台、傳真機十一台、影印機一台、匯款單據十三
    張、簽單一箱、倍數表一卷等物品，均係被告乙○○所有，供經營六合彩賭博所
    用之物，業據被告供承在卷，爰依刑法第三十八條一項第二款宣告沒收。至另扣
    案之聯絡簿一本，雖為被告甲○○所有，然經被告否認與經營六合彩賭博有關，
    又無積極事證足認與被告經營六合彩賭博有關，爰不併予宣告沒收，附此敘明。
據上論斷，應依刑事訴訟法第二百九十九條第一項前段，刑法第二十八條、第五十六
條、第二百六十六條第一項前段、第二百六十八條、第五十五條、第四十七條、第四
十一條第一項、第三十八條第一項第二款，罰金罰鍰提高標準條例第一條前段、第二
條，判決如主文。
本案經檢察官蕭宇誠到庭執行職務。
中    華    民    國    九十二    年      六      月        三十        日
                                  臺灣高雄地方法院刑事第七庭
                                      法  官  汪  怡  君
右為正本，係照原本作成，證明與原本無異。
如不服本判決，應於送達後十日內，向本院提出上訴狀。
                                      書記官  李  梅  芬
中    華    民    國    九十二    年      七      月          一        日
附錄本判決論罪之法條：
刑法第二百六十六條第一項前段：
在公共場所或公眾得出入之場所賭博財物者，處一千元以下罰金，但以供人暫時娛樂
之物為賭博者，不在此限。
刑法第二百六十八條：
意圖營利，供給賭博場所或聚眾賭博者，處三年以下有期徒刑，得併科三千元以下罰
金。
附表：
┌──┬──┬────────────────┬───────┬────┐
│編號│俗稱│  賭    博      方      式      │  所犯法條    │備  註  │
├──┼──┼────────────────┼───────┼────┤
│一  │港號│核對香港政府發行每星期二、四開獎│刑法第二百六十│        │
│    │二星│六合彩六組號碼，每次猜押二組號碼│六條第一項前段│        │
│    │    │（０一號－四十七號），每支賭注十│、第二百六十八│        │
│    │    │元，如二組均押中，可得五十七倍數│條            │        │
│    │    │賭金，如未押中，賭金歸組頭所有。│              │        │
├──┼──┼────────────────┼───────┼────┤
│二  │港碰│核對香港政府發行每星期二、四開獎│刑法第二百六十│        │
│    │三星│六合彩六組號碼，每次猜押三組號碼│六條第一項前段│        │
│    │    │（０一號－四十七號），每支賭注十│、第二百六十八│        │
│    │    │元，如三組均押中，可得五百七十倍│條            │        │
│    │    │賭金，如未押中，賭金歸組頭所有。│              │        │
├──┼──┼────────────────┼───────┼────┤
│三  │港碰│核對香港政府發行每星期二、四開獎│刑法第二百六十│        │
│    │四星│六合彩六組號碼，每次猜押四組號碼│六條第一項前段│        │
│    │    │（○一－四十七號），每支賭注十元│、第二百六十八│        │
│    │    │，如四組均押中，可得一定八千倍數│條            │        │
│    │    │之賭金，如未押中，賭金歸組頭所有│              │        │
│    │    │。                              │              │        │
└──┴──┴────────────────┴───────┴────┘


司法院資訊處製作；財團法人民間司法改革基金會備份。
